【裁判字號】    88,訴,5126
【裁判日期】    890428
【裁判案由】    給付貨款
【裁判全文】
台灣台北地方法院民事判決  八十八年度訴字第五一二六號
    原      告  碁峰資訊股份有限公司
    法定代理人  丁○○
    訴訟代理人  丙○○
                乙○○
    被      告  申強科技有限公司（原名菲騰科技有限公司）
                        設高雄.
    法定代理人  甲○○  住台南.
右當事人間請求給付貨款事件，本院判決如左：
    主      文
原告之訴及假執行之聲請均駁回。
訴訟費用由原告負擔。
    事      實
甲、原告方面：
  一、聲明：被告應給付原告新台幣（下同）三百一十八萬九千八百五十六元，及自
      起訴狀繕本送達之翌日即民國（下同）八十八年十二月十一日起至清償日止，
      按週年利率百分之五計算之利息；並願供擔保，請准宣告假執行。
  二、陳述：
    (一)、被告於八十八年五月三十日與原告簽訂軟體買賣合約書，向原告購買MS─
        WINDOWS  98中文版DSP四百一十二套，總價一百一十八萬九千八百五十六元
        ，被告並與訴外人菲得科技股份有限公司共同購買MS─WINDOWS   98中文版
        DSP 一千四百套，均約定於交貨後開立一個月支票支付貨款，原告已分別於
        八十八年六月二十二日交付MS─WIND OWS 98中文版DSP五百七十六套，同年
        七月八日交付四百一十二套，均經被告公司之陣榮昌簽收在案，被告依約應
        於八十八年七月二十二日、同年八月八日分別給付原告二百萬元及一百一十
        八萬九千八百五十六元，合計三百一十八萬九千八百五十六元，原告並已開
        立發票請款，被告亦受領二百萬元之發票以報稅，為此依買賣法律關係提起
        本訴請求被告給付三百一十八萬九千八百五十六元及自起訴狀繕本送達之翌
        日即八十八年十二月十一日起至清償日止，按週年利率百分之五計算之利息
        。
    (二)、被告雖已於八十八年十一月十一日解散，惟公司解散應經清算程序，且於清
        算範圍內視為尚未解散，公司法第二十四條、第二十五條分別定有明文。但
        查被告並未依公司法規定踐履清算程序，則被告在公司清算範圍內之事項仍
        應存續，原告仍得對之起訴請求本件貨款。另被告所辯伊係向王宗銘購買電
        腦設備及權利，並非受讓於菲騰科技有限公司云云，顯與本件無關，並不影
        響被告由菲騰科技有限公司更名為申強科技股份有限公司而對本件貨款應負
        之責任。
  三、證據：提出原告與菲騰科技有限公司軟體買賣合約書、原告與菲騰科技有限公
      司、菲得科技有限公司軟體買賣合約書、出貨單、發票、被告申強科技有限公
      司及菲得科技有限公司變更登記事項卡、高雄市政府建設局函、台北市稅捐稽
      徵處南港分處函及證人陣榮昌戶籍謄本等件為證。
乙、被告方面：
  一、聲明：駁回原告之訴及假執行之聲請，如受不利之判決，願供擔保請准免為假
      執行。
  二、陳述：
    (一)、被告未曾向原告購買MS─WIND OWS 98中文版DSP，且陣榮昌非被告公司員工
        ，亦未經被告同意代理訂購，原告不得請求被告給付貨款。
    (二)、被告係向王宗銘購買電腦設備及權利，並非受讓於菲騰科技有限公司，況被
        告已於八十八年十一月十一日辦理解散登記，原告亦不得訴請被告給付貨款
        。
  三、證據：物品買賣契約書、被告經濟部公司執照及高雄市政府建設局函等件為證
      。
丙、本院依職權向高雄市政府建設局調閱被告公司登記案卷，並台灣高雄地方法院查
    詢有否受理被告呈報清算人事件，及傳訊證人陣榮昌、王宗銘。
    理      由
甲、程序方面：
  一、按解散之公司，應行清算；解散之公司，於清算範圍內，視為尚未解散，公司
      法第二十四條、第二十五條分別定有明文。本件被告（原名菲騰科技有限公司
      ，嗣已更名為申強科技有限公司）辯稱伊業於八十八年十一月十一日經高雄市
      政府建設局以高市建設二字第０八八０七六五四九００號函核准解散登記在案
      之事實，業據其提出原告所不爭之高雄市政府建設局函一件在卷可稽，並經本
      院向高雄市政府建設局調閱被告公司登記案卷查核無誤，堪予採信，依上開第
      二十四規定，被告應行清算程序，因被告迄未依公司法踐履清算程序，業經本
      院向台灣高雄地方法院查明屬實，有該法院八十九年三月十四日八十九高貴民
      忠行字第一０二０一號函一件在卷可稽，揆諸上開第二十五條規定，被告於清
      算範圍內，視為尚未解散，是以被告自有為本件給付貨款事件之當事人能力，
      被告辯稱伊已解散，原告不得提起本訴云云，容有誤解，合先敘明。
  二、次按公司之清算，以全體股東為清算人；但本法或章程另有規定或經股東決議
      ，另選清算人者，不在此限，公司法第一百十三條、第七十九條定有明文。本
      件被告公司雖經解散登記，惟尚未踐履清算程序，於其公司清算範圍內，視為
      尚未解散，已如前述，因被告全體股東決議選任甲○○為被告清算人，業經本
      院院向高雄市政府建設局調閱被告公司登記案卷查明屬實，有申請書及股東同
      意書各一件附卷可稽，核與上開規定尚無不合，甲○○既為被告公司之清算人
      ，自得以被告公司法定代理人之資格就被告公司清算範圍內之事務為被告為訴
      訟上之一切行為。
乙、實體方面：
  一、原告起訴主張被告於八十八年五月三十日與其簽訂軟體買賣合約書，購買MS─
      WINDOWS  98中文版DSP四百一十二套，總價一百一十八萬九千八百五十六元，
      被告並與訴外人菲得科技股份有限公司共同購買MS─WINDOWS 98中文版DSP 一
      千四百套，均約定於交貨後開立一個月支票支付貨款，原告已分別於八十八年
      六月二十二日交付MS─WIND OWS 98中文版DSP五百七十六套，同年七月八日交
      付四百一十二套，均經被告公司之陣榮昌簽收之事實，則為被告所否認，經查
      ：
    (一)、前揭軟體買賣合約書上乙方（買方）公司名稱欄以打字方式填載「菲騰科技
        有限公司」，負責人欄亦以打字方式填載「甲○○」，惟查該合約書上所蓋
        用之菲騰科技有限公司印文核與該公司在高雄市政府建設局所登記使用之印
        文，經肉眼比對，顯不相同，有菲騰科技有限公司變更登記事項卡可稽，又
        該合約書並未蓋用甲○○印文，僅由陣榮昌以手寫方式填載其為「乙方連帶
        保證人」等字，因被告否認曾授權陣榮昌以伊公司名義購買MS─WINDOWS 98
        中文版DSP ，陣榮昌又非被告公司之股東或其他有代表權之職員，是以前揭
        買賣合約書是否為被告願購買MS─WIND OWS 98中文版DSP而簽訂。自有疑義
        。
    (二)、訊據證人陣榮昌結證稱：其有在八十八年五月三十日以菲騰科技有限公司名
        義向原告買電腦軟體（MS─WIND OWS 98中文版DSP），前揭軟體買賣合約書
        是其所簽訂，當時並非甲○○、劉美慧要其去購買電腦軟體，其曾是菲騰科
        技有限公司之股東，於八十八年五月三日讓售予王宗銘，其簽訂前揭軟體買
        賣合約書時，並未經菲騰科技有限公司負責人（甲○○）及其他股東之同意
        ，該合約書上所蓋用之菲騰科技有限公司印文乃其使用讓售時未移交之公司
        簽收章，原告公司之代理人丙○○知道前揭軟體買賣合約書所載之電腦軟體
        係菲得科技有限公司所購買的，祇是借用菲騰科技有限公司之名義簽約購買
        ，其有向丙○○說其沒有甲○○之印章，原告將該二筆電腦軟體運至南投縣
        魚池鄉○○街三二二巷十三號菲得科技有限公司處，菲得科技有限公司已領
        走全部貨物等語明確（見八十九年四月二十五日言詞辯論筆錄），並為兩造
        所不爭執，應堪採信。
    (三)、原告復自認簽約當時確係菲得科技有限公司向其公司購買電腦軟體，其係針
        對所開立之發票來訂合約書，前揭軟體買賣合約書確實不是菲騰科技有限公
        司所簽訂，買受人應該不是菲騰科技有限公司，該二筆電腦軟體是送到南投
        縣魚池鄉○○街三二二巷十三號（菲得科技有限公司營業處）之事實；參以
        證人王宗銘所述其於八十八年五月三十日為菲騰科技有限公司之股東兼實際
        負責人，原告所開立之二百萬元發票是菲騰科技有限公司之員工拿去報稅，
        當時其不在公司，不知是否有向原告購買電腦軟體，又陣榮昌並非菲騰科技
        有限公司之負責人，惟其公司多向陣榮昌購買電腦軟體等情（見八十九年二
        月二十九日言詞辯論筆錄），足徵被告並未向原告購買該二筆MS─WIND OWS
        98中文版DSP電腦軟體，原告亦明知買受人為菲得科技有限公司，陣榮昌既
        無權代理被告簽訂前揭軟體買賣合約書，該合約之效力自不及於被告，尚不
        能徒憑該二百萬元發票之買受人記載為被告，即遽謂被告為前揭電腦軟體買
        賣合約之買受人。
  二、綜上所述，被告並未向原告購買系爭MS─WIND OWS 98中文版DSP電腦軟體，前
      揭軟體買賣合約之效力不及於被告，原告主張被告應給付前揭電腦軟體之貨款
      云云，自不可採。從而，原告依前揭軟體買賣合約書請求被告給付貨款三百一
      十八萬九千八百五十六元及自起訴狀繕本送達之翌日即八十八年十二月十一日
      起至清償日止，按週年利率百分之五計算之利息，為無理由，應予駁回。
丙、假執行之宣告：原告受敗訴判決，其假執行之聲請即失所依據，應併予駁回。
丁、結論：本件原告之訴為無理由，依民事訴訟法第七十八條，判決如主文。
中      華      民      國    八十九    年      四      月    二十八    日
                                  民事第四庭法      官  張競文
右為正本係照原本作成
如對本判決上訴，須於判決送達後廿日內向本院提出上訴狀
中      華      民      國    八十九    年      五      月    一        日
                                            法院書記官  楊翠明


司法院資訊處製作；財團法人民間司法改革基金會備份。
